【裁判字號】    89,易,1758
【裁判日期】    890825
【裁判案由】    詐欺
【裁判全文】
臺灣高雄地方法院刑事判決                        八十九年度易字第一七五八號
    公  訴  人  臺灣高雄地方法院檢察署檢察官
    被      告  乙○○○
右列被告因詐欺案件，經檢察官提起公訴（八十八年度偵緝字第七七五號），本院判
決如左：
    主  文
乙○○○意圖為自己不法之所有，以詐術使人將本人之物交付，處罰金伍仟元，如易
服勞役以參佰元折算壹日。緩刑貳年。
    事  實
一、乙○○○係位於新竹市○○路三三之二六號「元興車行」之負責人。乙○○○意
    圖為自己不法之所有，於民國八十七年十月底某日，明知其已無支付貨款之能力
    ，竟以電話向住於高雄市○○路三三一號之甲○○佯稱欲購買腳踏車零件，使甲
    ○○陷於錯誤，遂於八十七年十月底某日，將車鎖、藍子等腳踏車之附件送至乙
    ○○○位於新竹之前開車行內，乙○○○並簽發付款人為其本人、面額為新台幣
    （下同）二萬五千一百元、發票日為八十七年十一月八日之支票乙紙交甲○○收
    執。詎該支票屆期提示後，竟遭退票，經查詢結果，始知乙○○○早已於八十七
    年九月五日之前即有退票記錄，至此，甲○○始知受騙。
二、案經甲○○訴請台灣高雄地方法院檢察署檢察官偵查起訴。
    理  由
一、訊據被告乙○○○矢口否認有上開詐欺犯行，辯稱：本件之腳踏車零件係伊以電
    話向告訴人甲○○訂購，甲○○再將零件寄至伊經營之車行，伊所簽發之上開支
    票給甲○○，伊因住院不知已退票云云。查告訴人於本院審理中供稱：本件確係
    告訴人至被告經營之車行兜售腳踏車零件，被告前二次有付現金，被告於八十七
    年十月底以電話向告訴人購買本件之腳踏車零件，並簽發系爭支票，該支票屆期
    提示以拒絕往來退票，退票後告訴人去找被告，被告說他沒有錢等語。次查被告
    所簽發交給告訴人之上開支票，發票日為八十七年十一月八日，票面金額為新台
    幣二萬五千一百元，有該支票影本一張附卷可參，惟被告於簽發上開支票之前即
    八十七年九月五日有退票四萬二千七百元（註銷），同年九月十八日退票一萬二
    千元（註銷），同年十月十三日退票十萬元（拒絕），同年十月二十日退票三萬
    五千元（拒絕），同年十月二十日退票十萬元（拒絕），同年十月二十六日退票
    三萬元（退票），同年十一月九日退要二萬五千一百元（退票，即本件被告所簽
    發交給告訴人之支票），有新竹市票據交換所八十八年二月二十二日八八竹票字
    第○五○號函一份附卷可稽。則被告於簽發本件之支票之前既已有六張支票無法
    兌現（其中二張註銷），數額達二十六萬五千元，顯見被告當時向告訴人購買腳
    踏車零件時，其已無支付能力，堪予認定。而被告為能順利取得告訴人之腳踏車
    零件，其竟簽發已遭退票之本件支票以支付貨款，事後亦無法支付金錢，直至告
    訴人提起告訴後於八十八年七月起至八十九年四月止始陸續還清該貨款，有收據
    一份附卷可稽，是被告當時既已無支付能力且簽發無法兌現之支票交付告訴人，
    顯見被告有意圖為自己不法所有，使用詐術，使告訴人陷於錯誤，而交付上開腳
    踏車零件，至為明確，被告所辯因住院無法支付，顯不足採信，被告有前開詐欺
    犯行，事證明確，犯行堪以認定。
二、核被告所為，係犯刑法第三百三十九條第一項之詐欺取財罪。爰審酌被告之手段
    、被害人所受損害，所犯情節尚屬輕微，及犯後與告訴人已和解等一切情狀，量
    處如主文所示之刑，並諭知易服勞役之折算標準，以資懲儆。又被告前未曾受有
    期徒刑以上刑之宣告，有台灣高等法院被告全國前案紀錄表一份附卷可稽，被告
    因一時失慮，偶罹刑典，事後已深具悔意，且與告訴人達成和解，已清償全部貨
    款，有收據一張在卷可參，告訴人到庭亦表示不願追究，被告經此刑之宣告後，
    應知警惕而無再犯之虞，本院因認暫不執行其刑為當，予以宣告緩刑二年，用啟
    自新。
據上論斷，應依刑事訴訟法第二百九十九條第一項前段、刑法第三百三十九條第一項
、第七十四條第一款、第四十二條第二項，罰金罰鍰提高標準條例第一條前段、第二
條前段，判決如主文。
本案經檢察官高大方到庭執行職務。
中    華    民    國    八十九    年      八      月        二十五      日
                                  臺灣高雄地方法院刑事第六庭
                                      法  官  沈建興
右正本證明與原本無異。
如不服本判決，應於判決送達後十日內，向本院提出上訴狀。
                                      書記官  蔡琬玲
中    華    民    國    八十九    年      八      月        二十五    日


司法院資訊處製作；財團法人民間司法改革基金會備份。
